【裁判字號】    90,訴,482
【裁判日期】    901019
【裁判案由】    違反毒品危害防制條例
【裁判全文】
臺灣新竹地方法院刑事判決                            九十年度訴字第四八二號
    公  訴  人  臺灣新竹地方法院檢察署檢察官
    被      告  甲○○
右列被告因違反毒品危害防制條例案件，經檢察官提起公訴（九十年度毒偵字第一三
一七號），本院判決如左：
    主  文
甲○○施用第一級毒品，累犯，處有期徒刑柒月。
    事  實
一、甲○○有妨害自由、違反麻醉藥品管理條例、違反肅清煙毒條例等前科，最後一
    次因於民國八十六年間違反麻醉藥品管理條例案件經本院以八十六年度易字第一
    六六○號判決判處有期徒刑六月確定，甫於八十七年八月十九日易科罰金執行完
    畢。甲○○另於八十七年間因施用毒品犯行，經依本院八十七年度毒聲字第一七
    一號裁定送勒戒處所觀察、勒戒後，認為有繼續施用毒品傾向，再經檢察官聲請
    本院以八十七年度毒聲字第八六○號裁定令入戒治處所施以強制戒治一年，嗣強
    制戒治期滿後，已經臺灣新竹地方法院檢察署檢察官於八十八年十一月二十四日
    以八十八年度戒毒偵字第一一號為不起訴處分確定。詎甲○○仍不知悔改，復於
    九十年七月五日下午三時許往前回溯二十六小時內之某時（起訴書誤載為同日下
    午二時三十五分許往前回溯二十六小時內之某時）在不詳地點施用第一級毒品海
    洛因一次。嗣為警於九十年七月五日通知採尿送驗查獲。
二、案經新竹縣警察局竹東分局報告臺灣新竹地方法院檢察署檢察官偵查起訴。
    理  由
一、經查被告甲○○矢口否認有何施用第一級毒品海洛因犯行，並辯稱伊前因施用毒
    品犯行經查獲，先後送觀察勒戒、強制戒治後，已不再施用毒品等等。惟查被告
    於九十年七月五日經警方通知採尿送驗，該次尿液係由被告親自採集封瓶等情，
    已據被告於本院九十年十月十二日審理時供承在卷；而該採集尿液經送昭信科技
    顧問股份有限公司先依酵素免疫分析篩檢後，再經氣相層析質譜儀確認結果，確
    呈嗎啡陽性反應（檢出濃度一七五八NG/ML，遠高於閾值濃度三○○NG/ML），亦
    有該尿液檢體代號對照表、檢驗報告書等件影本在卷足憑，則被告辯稱未曾再施
    用第一級毒品海洛因等等，即不可採；另再參酌卷附行政院衛生署藥物食品檢驗
    局八十一年九月八日八一藥檢壹字第八一一四八八五號函文內載「海洛因經注射
    人體後，約８０％於二十四小時內自尿中排出，一般而言，尿液中能否驗出嗎啡
    陽性反應與其投與量、投與途徑、採尿時間、個人體質及檢驗方法之靈敏度有關
    ，國外曾有文獻報導注射六毫克之海洛因鹽酸鹽，其代謝物嗎啡之平均可檢出時
    限約為二十六小時（最低檢出量為三○○NG/ML）」等語，則被告於九十年七月
    五日下午三時許往前回溯二十六小時內之某時施用第一級毒品海洛因犯行，應堪
    認定。另被告前因施用毒品犯行，經依本院八十七年度毒聲字第一七一號裁定送
    勒戒處所觀察、勒戒後，認為有繼續施用毒品傾向，再經檢察官聲請本院以八十
    七年度毒聲字第八六○號裁定令入戒治處所施以強制戒治一年期滿後，已經臺灣
    新竹地方法院檢察署檢察官於八十八年十一月二十四日以八十八年度戒毒偵字第
    一一號為不起訴處分確定，亦有臺灣高等法院被告全國前案紀錄表、臺灣新竹地
    方法院檢察署刑案資料查註紀錄表在卷足憑。本件事証明確，被告上開犯行堪予
    認定，應予依法論科。
二、核被告甲○○所為係犯毒品危害防制條例第十條第一項之施用第一級毒品罪。被
    告施用第一級毒品前之持有第一級毒品低度行為，為施用第一級毒品之高度行為
    所吸收，不另論罪。又被告前因違反麻醉藥品管理條例案件，經本院以八十六年
    度易字第一六六○號判決判處有期徒刑六月確定，甫於八十七年八月十九日易科
    罰金執行完畢等情，亦有上開臺灣高等法院被告全國前案紀錄表在卷足憑，其於
    八十七年八月十九日受有期徒刑執行（易科罰金）完畢，五年內再犯本件最重本
    刑為有期徒刑之罪為累犯，應依刑法第四十七條規定加重其刑。爰審酌被告無視
    法令之禁止，施用足以導致精神障礙及生命危險之成癮性毒品，兼以施用毒品所
    生危害以自戕健康為主，及其犯罪之動機、目的、手段、方法、事後飾詞卸責等
    一切情狀，量處如主文所示之刑。
據上論斷，應依刑事訴訟法第二百九十九條第一項前段，毒品危害防制條例第十條第
一項，刑法第十一條前段、第四十七條，判決如主文。
本案經檢察官劉正穆到庭執行職務。
中      華      民      國     九十     年      十      月     十九     日
                                臺灣新竹地方法院刑事第二庭
                                    法  官  王永春
右正本證明與原本無異。
如不服本判決，應於判決送達後十日內向本院提出上訴狀( 應附繕本 )，上訴於
臺灣高等法院。
                                    書記官  馮玉玲
中      華      民      國     九十     年      十      月     十九     日
附錄本案論罪科刑法條：
毒品危害防制條例第十條
施用第一級毒品者，處六月以上五年以下有期徒刑。
施用第二級毒品者，處三年以下有期徒刑。


司法院資訊處製作；財團法人民間司法改革基金會備份。
